# 再次求助：通过信托公司买股票，账务怎么处理？.

提问人：西西妈妈 28 时间：2019-01-22 11:39:08
A 公司通过信托方式购买港股，钱已打给信托，信托已在境外认购成功。
但是股票账户是信托公司的名义，信托公司是名义股东，代持股票
那 A 公司作为实际出资人，要怎么进行账务处理啊?
比如在认购成功了，A 公司是都应该确认一项金融资产？
在持有期间是否应该确认公允价值变动？
如果 A公司确认这些，那需要那些单据作为原始凭证呢？（因为信托公司目前什么单据都给不了 ~ 也没有交割单之类的，只能出具一个基金估值表）

回答人：chenyiwei
既然已经明确信托是代持，那么 A 公司应当穿透这层代持安排，直接确认一项权益工具投资。如果是通过单一信托持有该项股权投资的，则应将该信托作为本企业控制的结构化主体纳入合并报表范围，可以在个别报表层面只反映对信托的出资，但在合并报表层面需穿透反映该信托对外投资情况和期末公允价值。